臺灣板橋地方法院刑事判決　　　　　　　96年度訴字第3810號
公　訴　人　臺灣板橋地方法院檢察署檢察官
被　　　告　甲○○
上列被告因違反毒品危害防制條例案件，經檢察官提起公訴（96
年度毒偵字第7370號），被告於本院準備程序中為有罪之陳述，
經本院告知被告簡式審判程序之旨，及聽取當事人之意見後，本
院合議庭裁定由受命法官獨任進行簡式審判程序，並判決如下：
    主  文
甲○○施用第一級毒品，處有期徒刑肆月，如易科罰金，以新臺
幣壹仟元折算壹日。扣案海洛因殘渣袋內之海洛因殘渣（量微無
法秤重）沒收銷燬之；前揭海洛因殘渣袋壹只及注射針筒壹支均
沒收。
    事  實
一、甲○○前科如下(一)、於民國94年間因施用毒品案件，經臺灣
    雲林地方法院以94年度毒聲字第217 號裁定送觀察、勒戒後
    ，於94年7 月6 日因無繼續施用毒品傾向而出所，由臺灣雲
    林地方法院檢察署檢察官以94年度毒偵字第1067號為不起訴
    處分確定。(二)、95年間因竊盜案件，經本院以95年度易字第
    320 號判決判處有期徒刑3 月確定。(三)、95年間因施用第一
    級毒品案件，經本院以95年度訴字第2402號判決判處有期徒
    刑7 月確定。(四)95年間又因施用第一級、第二級毒品等案件
    ，經本院以95年度訴字第3996號判決分別判處有期徒刑7 月
    、3 月、7 月、3 月，應執行有期徒刑1 年6 月確定。嗣上
    述(二)、(三)、(四)各罪均經減刑，並經本院以96年度聲減字第
    5955號裁定定應執行有期徒刑1 年1 月確定，尚未執行完畢
    （本案不成立累犯）。其於前述觀察勒戒執行完畢釋放後5
    年內，復基於施用第一級毒品海洛因之犯意，於96年9 月25
    日晚間9 時許，在臺北縣樹林市浮洲橋下優力加油站之隱蔽
    處所，以針筒注射之方式，施用第一級毒品海洛因1 次。嗣
    其於96年9 月26日下午1 時30分許，於犯罪未被有偵查權之
    機關或公務員發覺前，主動前往臺北縣政府警察局新莊分局
    ，向該分局警員自首，並提出其所有供施用海洛因使用之注
    射針筒1 支及海洛因殘渣袋1 只（內含海洛因殘渣，量微無
    法秤重）。
二、案經臺北縣政府警察局新莊分局報告臺灣板橋地方法院檢察
    署檢察官偵查起訴。
    理  由
一、上揭犯罪事實，業據被告甲○○於本院準備程序及審理中坦
    承不諱，又被告於96年9 月26日下午5 時45分許為警所採集
    之尿液經送檢驗結果，確呈嗎啡類陽性反應，有臺灣檢驗科
    技股份有限公司96年10月11日濫用藥物尿液檢驗報告乙紙附
    卷足稽（附於96年度毒偵字第7370號偵查卷第40頁）。此外
    ，並有被告自承為其所有供施用毒品所用之注射針筒1 支及
    海洛因殘渣袋1 只扣案可資佐證，足認被告之自白與事實相
    符。再被告有事實欄所示之施用毒品前科，有臺灣高等法院
    被告全國前案紀錄表存卷可參，其於觀察勒戒執行完畢釋放
    後，5 年內再犯本件施用第一級毒品之罪，事證明確，洵堪
    認定。
二、按海洛因屬毒品危害防制條例第2 條第2 項第1 款所規定之
    第一級毒品，核被告所為，係犯毒品危害防制條例第10條第
    1 項之施用第一級毒品罪。其持有第一級毒品之低度行為，
    為施用之高度行為所吸收，不另論罪。被告對於尚未被有偵
    查權之機關或公務員發覺之施用第一級毒品犯行，主動向警
    方自首，並接受本院裁判，爰依刑法第62條前段規定減輕其
    刑。復按受徒刑之執行完畢，或一部之執行而赦免後，5 年
    以內故意再犯有期徒刑以上之罪者，始為累犯，此觀刑法第
    47條第1 項之規定自明。又被告犯應併合處罰之數罪，經法
    院分別判處有期徒刑確定，並依檢察官之聲請，以裁定定其
    數罪之應執行刑確定，該數罪是否執行完畢，係以所定之刑
    是否全部執行完畢為斷。其在未裁定前已先執行之有期徒刑
    之罪，因嗣後合併他罪定應執行刑之結果，檢察官所換發之
    執行指揮書，係執行應執行刑，其前已執行之有期徒刑部分
    ，僅應予扣除，不能認為已執行完畢（最高法院94年度台非
    字第249 號、89年度台上字第498 號裁判意旨可資參照）。
    查被告有如事實欄所載之犯罪科刑執行情形，有前引臺灣高
    等法院被告全國前案紀錄表可佐，其中被告如事實欄(二)因竊
    盜罪被判處有期徒刑3 月部分，雖已於96年4 月20日先入監
    執行，於96年5 月24日出監，然該罪與事實欄(三)、(四)所載各
    罪嗣後均經減刑，並經合併定應執行刑為1 年1 月確定，該
    執行刑有期徒刑1 年1 月部分既尚未全部執行完畢，揆諸前
    揭說明，其中已先執行之竊盜罪有期徒刑部分亦不能認為已
    執行完畢。公訴意旨以上述竊盜罪有期徒刑3 月部分已於96
    年5 月23日縮刑期滿執行完畢，而認被告本件施用毒品之犯
    罪應構成累犯，容有誤會。爰審酌被告為戒絕毒品而自首本
    件犯行，決心實值嘉許，且其坦承犯行，態度良好，並衡諸
    其生活狀況、犯罪之手段、動機及危害程度等一切情狀，就
    其所犯之罪，量處如主文所示之刑，並諭知易科罰金之折算
    標準，以資懲儆。
三、扣案海洛因殘渣袋1 只內之海洛因殘渣（量微無法秤重），
    為查獲之第一級毒品，不問屬於被告與否，應依毒品危害防
    制條例第18條第1 項前段規定沒收銷燬之。上述海洛因殘渣
    袋1 只及扣案之注射針筒1 支，均為被告所有供其施用海洛
    因使用之物，此據被告供承在卷，爰依刑法第38條第1 項第
    2 款、第3 項之規定規定宣告沒收。
據上論斷，應依刑事訴訟法第273 條之1 第1 項、第299 條第1
項前段，毒品危害防制條例第10條第1 項、第18條第1 項前段，
刑法第11條、第62條前段、第41條第1 項前段、第38條第1 項第
2 款、第3 項，判決如主文。
本案經檢察官林俊峰到庭執行職務。
中　　華　　民　　國　　96　　年　　12　　月　　24　　日
                  刑事第七庭    法　官   吳佳穎
以上正本證明與原本無異
如不服本判決應於送達後10日內向本院提出上訴狀
                                書記官　陳香君
中　　華　　民　　國　　96　　年　　12　　月　　24　　日
附錄本案論罪科刑法條全文：
毒品危害防制條例第10條
施用第一級毒品者，處 6 月以上 5 年以下有期徒刑。
施用第二級毒品者，處 3 年以下有期徒刑。
